【裁判字號】    99,非抗,40
【裁判日期】    990520
【裁判案由】    票款執行
【裁判全文】
臺灣高等法院民事裁定                  99年度非抗字第40號
再抗告人  甲○○
代 理 人  陳欽賢律師
上列再抗告人因與相對人乙○○間票款執行事件，對於99年2月2
6日臺灣板橋地方法院99年度抗字第41號裁定提起再抗告，本院
裁定如下：
    主  文
再抗告駁回。
再抗告程序費用由再抗告人負擔。
    理  由
一、按對於非訟事件抗告法院之裁定再為抗告，僅得以其適用法
    規顯有錯誤為理由，民國99年1月13日修正之非訟事件法第
    45條第3項定有明文。所謂適用法規顯有錯誤，係指原裁定
    依其所認定之事實，適用法規顯有錯誤而言，不包括漏未斟
    酌證據及認定事實不當之情形在內（最高法院63年台上字第
    880號、80年台上字第1326號判例、93年度台抗字第429號判
    決參照）。
二、本件相對人聲請意旨略以：伊執有抗告人於98年12月30日所
    簽發，票據號碼分別為0000000、0000000、0000000，票面
    金額依序分別為新台幣（下同）3000萬元、2000萬元及1000
    萬元之本票3紙（下合稱系爭本票），均免除作成拒絕證書
    ，詎屆期經提示未獲付款，屢經伊催討，仍未蒙置理，爰依
    票據法第123條規定，聲請法院裁定許可強制執行等語。再
    抗告人則以：伊是在被逼之情形下簽發系爭本票，且相對人
    根本無系爭本票債權之存在，亦無涉及系爭本票資金之流程
    ，故伊不應支付系爭本票票款，相對人亦不得對伊為強制執
    行。而本票有免除作成拒絕證書之記載者，執票人固得不請
    求作成拒絕證書而行使追索權，惟執票人於行使追索權前仍
    應依法定期限為付款之提示，然相對人於系爭本票到期日並
    未向伊為付款之提示及催討，其亦未提出付款提示及催討之
    證據等語，資為抗辯。
三、查原裁定係以：就抗告人主張其被迫簽發本票及相對人無本
    票債權存在等情，所稱縱使屬實，亦係實體上之爭執，應由
    抗告人另行提起訴訟，以資解決，而系爭本票票面上均有免
    除作成拒絕證書之記載，執票人固仍有提示請求付款之義務
    ，惟依票據法第123條及第124條準用第95條之規定，主張執
    票人未為提示者，應負舉證之責任，抗告人未舉證證明相對
    人未為付款之提示，抗告人此部分抗辯自屬無據，而認抗告
    人之抗告為無理由，因而駁回再抗告人於原法院之抗告，有
    原裁定可據。是原裁定依其職權認定再抗告人不能證明相對
    人未為付款提示，依法應認定相對人已為付款提示，乃原裁
    定依職權認定事實之問題，並無適用法規顯有錯誤之情形。
四、綜上，原裁定並無適用法規顯有錯誤之情形，再抗告人指摘
    原裁定不當，聲明廢棄，為無理由，應予駁回再抗告。
五、據上論結，本件再抗告為無理由。爰裁定如主文。
中    華    民    國    99    年    5     月    20    日
                     民事第七庭
                         審判長法  官   鄭三源
                               法  官   邱  琦
                               法  官   呂太郎
正本係照原本作成。
不得再抗告。
中    華    民    國    99    年    5     月    21    日
                               書記官   黃千鶴

司法院資訊處製作；財團法人民間司法改革基金會備份。
